---
title: "NewsVendor"
author: "Solución Exacta"
---

Ejemplo completo en R que simula el problema del “newsvendor” (vendedor de periódicos) para ayudar a decidir la cantidad de pedido (Q) que maximiza el beneficio esperado. 

La idea es evaluar, para cada posible cantidad Q, el beneficio obtenido al vender hasta el nivel de la demanda real, considerando además el valor de salvamento para el excedente y el costo de producir (o comprar) cada unidad.

------

## Explicación del Problema

El problema del newsvendor se formula de la siguiente manera:

- **Parámetros clave:**
  - pp: Precio de venta por unidad.
  - cc: Costo por unidad.
  - vv: Valor de salvamento (si las unidades no se venden).
  - DD: Demanda aleatoria, con función de distribución FF (por ejemplo, Poisson, normal, etc.).
- **Beneficio obtenido:**
  - Las unidades vendidas son min⁡(Q,D)\min(Q, D).
  - Ingresos: p×min⁡(Q,D)p \times \min(Q, D).
  - Si se pide QQ y la demanda es menor, se obtiene además el ingreso por salvamento de las unidades no vendidas: v×(Q−min⁡(Q,D))v \times (Q - \min(Q, D)).
  - El costo total es c×Qc \times Q.
  - Por lo tanto, el beneficio (profit) en una realización es: Profit=p×min⁡(Q,D)+v×(Q−min⁡(Q,D))−c×Q\text{Profit} = p \times \min(Q, D) + v \times (Q - \min(Q, D)) - c \times Q
- **Objetivo:**
  - Encontrar el QQ que maximiza el beneficio esperado E[Profit]E[\text{Profit}].

Una forma de resolver este problema es mediante simulación: para cada valor candidato de QQ se simulan múltiples escenarios de demanda, se calcula el beneficio en cada escenario y se promedia. El QQ que produce el mayor beneficio promedio es la cantidad óptima a pedir.

------

## Código en R

```{r 1}
# Establecer semilla para reproducibilidad
set.seed(123)

# Parámetros del modelo
p <- 20          # Precio de venta por unidad
c <- 12          # Costo por unidad
v <- 5           # Valor de salvamento para unidades no vendidas
lambda <- 100    # Demanda promedio (para distribución Poisson)

n.sim <- 10000   # Número de simulaciones por cada cantidad de pedido
```


```{r 2}
# Vector de cantidades de pedido candidatos (puede ajustarse según la situación)
order_quantities <- seq(80, 120, by = 1)

# Vector para almacenar el beneficio esperado de cada Q
profits <- numeric(length(order_quantities))
```


```{r 3}
# Simulación: para cada Q se simula la demanda y se calcula el beneficio
for (i in seq_along(order_quantities)) {
  Q <- order_quantities[i]
  # Simular la demanda usando distribución de Poisson
  demand <- rpois(n.sim, lambda)
  # Unidades vendidas: mínimo entre Q y la demanda simulada
  sold <- pmin(Q, demand)
  # Calcular beneficio para cada simulación:
  # Ingresos por ventas + ingresos por salvamento - costo total
  profit_sim <- p * sold + v * (Q - sold) - c * Q
  # Beneficio esperado (promedio)
  profits[i] <- mean(profit_sim)
}
```


```{r 4}
# Encontrar la cantidad óptima que maximiza el beneficio esperado
optimal_index <- which.max(profits)
optimal_Q <- order_quantities[optimal_index]

cat("La cantidad óptima de pedido es:", optimal_Q, "\n")
cat("El beneficio esperado máximo es:", profits[optimal_index], "\n")
```


```{r exacta}
# Graficar la relación entre la cantidad de pedido y el beneficio esperado
plot(order_quantities, profits, type = "l", col = "blue", lwd = 2,
     xlab = "Cantidad de Pedido (Q)", ylab = "Beneficio Esperado",
     main = "Simulación del Problema del Newsvendor")
abline(v = optimal_Q, col = "red", lty = 2)
```

------

## Cómo Aplicar Esta Simulación a la Toma de Decisiones

1. **Definición de Parámetros:**
    El primer paso es definir con precisión los parámetros: el costo, el precio de venta, el valor de salvamento y la distribución de la demanda (por ejemplo, se usa una distribución Poisson con media λ\lambda en el ejemplo). Estos parámetros se obtienen a partir de datos históricos o estimaciones.
2. **Evaluación de Alternativas:**
    Se simulan múltiples escenarios de demanda para cada cantidad de pedido QQ en un rango razonable. Con esto se obtiene una estimación del beneficio esperado para cada QQ.
3. **Decisión Basada en Beneficio Esperado:**
    El valor de QQ que maximiza el beneficio esperado es la cantidad recomendada para pedir. Este enfoque permite visualizar la sensibilidad del beneficio respecto a diferentes niveles de inventario.
4. **Análisis de Sensibilidad:**
    Además, el decisor puede variar los parámetros (por ejemplo, cambiar λ\lambda, pp, cc o vv) y volver a ejecutar la simulación para ver cómo afecta la cantidad óptima de pedido. Esto es útil en contextos donde los precios o la demanda pueden cambiar.
5. **Implementación Práctica:**
    El código permite adaptar la simulación a distintos escenarios de incertidumbre. Un gerente puede utilizar esta herramienta para apoyar decisiones de inventario en situaciones de demanda incierta, comparando el rendimiento esperado de diferentes políticas de pedido.

------

 Puedes ajustar el rango de QQ, el número de simulaciones y la distribución de la demanda según los requerimientos específicos de tu negocio o estudio.